臺灣高等法院刑事判決　　　　　　　　94年度上訴字第2179號
上　訴　人
即　被　告　甲○○
上列上訴人因毒品危害防制條例案件，不服臺灣基隆地方法院94
年度訴字第264號，中華民國94年5月20日第一審判決（起訴案號
：臺灣基隆地方法院檢察署94年度毒偵字第189號及移送併辦94
年度毒偵字第940號），提起上訴，本院判決如下：
    主  文
原判決撤銷。
甲○○連續施用第一級毒品，處有期徒刑壹年，扣案之第一級毒
品海洛因貳包（淨重零點陸壹公克）、海洛因貳小包（合計淨重
零點陸肆公克）均沒收銷燬之、扣案之注射針筒參支沒收之；又
連續施用第二級毒品，處有期徒刑玖月，扣案之吸食器貳具沒收
之。應執行有期徒刑壹年柒月，扣案之第一級毒品海洛因貳包（
淨重零點陸壹公克）、海洛因貳小包（合計淨重零點陸肆公克）
均沒收銷燬之、扣案之注射針筒參支、吸食器貳具沒收之。
   事  實
一、甲○○前於民國九十二年間，因施用毒品案件，經臺灣基隆
    地方法院裁定送觀察、勒戒後，認無繼續施用毒品之傾向，
    由臺灣基隆地方法院檢察署檢察官於九十二年三月二十日以
    九十二年度毒偵字第一八九號為不起訴處分確定，復於九十
    二年間，因施用毒品案件，經臺灣基隆地方法院裁定送觀察
    、勒戒後，認無繼續施用毒品之傾向，由臺灣基隆地方法院
    檢察署檢察官於九十二年十月八日以九十二年度毒偵字第八
    四七號為不起訴處分確定。詎甲○○猶不知悔改，復基於施
    用第一級毒品之概括犯意，自九十三年十二月間某日起至九
    十四年六月六日二十二時十分採尿前二十四小時止，在基隆
    市○○○路二二一巷六十七號住處等地，以注射針筒靜脈或
    皮下注射之方式，連續多次施用第一級毒品海洛因；另基於
    施用第二級毒品之概括犯意，自九十三年十二月間某日起至
    九十四年六月六日二十二時十分採尿前九十六小時內之某時
    止，在上址住處、台灣地區等地，以將第二級毒品安非他命
    置放於吸食器內加熱產生煙霧予以吸食之方式，連續多次施
    用第二級毒品安非他命。嗣先於九十四年一月十一日凌晨一
    時三十分許，經警持本院核發之搜索票前往基隆市○○○路
    二之五號十二樓之二十四李文慶租處執行搜索，並在現場之
    甲○○身上查獲甲○○所有之第一級毒品海洛因一包（淨重
    ０．五九公克）及甲○○所有及預備供施用第一級毒品之注
    射針筒二支，復於九十四年三月二十二日下午二時三十分，
    在基隆市○○街四八八之七號二樓李茂林租處為警查獲，並
    扣得第一級毒品海洛因（淨重０．０二公克）及甲○○所有
    供施用第一級毒品之注射針筒一支、供施用第二級毒品之吸
    食器二具；於九十四年五月十二日，在基隆市○○街七四巷
    口查獲，並扣得第一級毒品海洛因二小包（共計淨重淨重零
    點陸肆公克），復於九十四年六月六日，在基隆市○○路六
    五巷三七號為警查獲，且前後四次經警採集其尿液送驗，均
    呈第一級毒品海洛因代謝後之嗎啡陽性反應，及第二級毒品
    安非他命之陽性反應，而查悉上情。
二、案經基隆市警察局第四分局報請臺灣基隆地方法院檢察署檢
    察官偵查起訴暨由該署移送併辦（九十四年度毒偵字第一五
    三○號、一八七三號）。
    理  由
一、前揭事實業據被告坦承不諱，惟辯稱二種毒品混合使用，然
    查被告於警訊、偵查時稱係以吸食器施用安非他命，以針筒
    注射方式施用海洛因，證人李文慶、黃魏雄、陳小玲等證明
    係分別以上開方法施用毒品，且被告於九十四年一月十一日
    、九十四年三月二十二日前後四次為警查獲後經警採集尿液
    送驗，均呈第一級毒品海洛因代謝後之嗎啡陽性反應，及第
    二級毒品安非他命之陽性反應，此有台灣尖端先進生技醫藥
    股份有限公司九十四年一月十八日、九十四年三月三十一日
    、九十四年五月二十日、九十四年六月十七日濫用藥物尿液
    檢驗報告書各一紙在卷可稽，又扣案為被告所有之白色粉末
    二包及二小包，經送法務部調查局鑑定結果，確均含第一級
    毒品海洛因成分，淨重分別為０．五九公克、０．０二公克
    及0.六四公克，亦有法務部調查局九十四年三月十八日調科
    壹字第三二０００二六二七號、九十四年五月二日調科壹字
    第三二０００二七九四號、九十四年七月九日號調科壹字第
    三二０００二九三四號鑑定通知書各一紙在卷可稽，復有被
    告被告所有及預備供施用第一級毒品所使用之注射針筒三支
    及被告所有供施用第二級毒品所使用之吸食器二具扣案足參
    ，被告自白施用第一級毒品海洛因及第二級毒品安非他命，
    核與事實相符，應可採信。又被告有如事實欄所載前後二次
    因施用毒品案件，經觀察、勒戒後，認無繼續施用毒品之傾
    向，由臺灣基隆地方法院檢察署檢察官為不起訴處分確定等
    情，亦有被告全國前案紀錄表、臺灣基隆地方法院檢察署檢
    察官九十二年度毒偵字第一八九、八四七號不起訴處分書附
    卷足佐，被告前揭之所辯，無非卸責之詞，不足採信，本件
    事證明確，被告於觀察、勒戒執行完畢後，五年以內三犯施
    用第一級毒品及第二級毒品之犯行，堪以認定。
二、核被告施用第一級毒品海洛因及第二級毒品安非他命之行為
    ，分別係犯毒品危害防制條例第十條第一項施用第一級毒品
    罪及同條第二項施用第二級毒品罪。被告持有毒品海洛因及
    安非他命均係供自己施用，其持有毒品之低度行為為施用毒
    品之高度行為所吸收，均不另論罪。被告前後多次施用海洛
    因及安非他命之犯行，時間緊密，犯罪構成要件相同，顯均
    係基於概括犯意為之，皆為連續犯，應依刑法第五十六條之
    規定，各論以施用第一級毒品罪、施用第二級毒品罪一罪，
    並均加重其刑，被告自九十四年一月十日以後施用第一級毒
    品及施用第二級毒品之犯行，雖未據起訴，然此未經起訴部
    分，核與已起訴之施用第一級毒品及第二級毒品部分，各有
    連續犯之裁判上一罪關係，本院自得併予審理。被告所犯上
    開施用第一級毒品、第二級毒品二罪間，犯意各別，行為互
    殊，應予分論併罰。
三、原審審理結果據以論罪科刑固非無見，惟原判決就被告九十
    四年三月二十二日以後至同年六月間移送併辦之施用毒品部
    分未及審酌，尚有未洽，被告空言上訴稱其為混合使用毒品
    ，為無理由，但原判決既有前揭可議之處，仍應由本院將原
    判決撤銷改判，爰審酌被告前因施用毒品犯行，經觀察勒戒
    ，並經不起訴處分，又施用足以導致精神障礙、性格異常，
    甚至造成生命危險之毒品，戕害一己之身體健康，對社會治
    安可能之危害程度非微，及其施用之期間、次數，暨犯罪後
    尚能坦承犯行等一切犯罪情狀，就被告施用第一級毒品、施
    用第二級毒品部分，分別量處如主文所示之刑，扣案之海洛
    因二包（淨重０‧六一公克）、海洛因二小包（共計淨重淨
    重零點陸肆公克）係屬第一級毒品，不問屬於犯人與否，依
    毒品危害防制條例第十八條第一項前段規定，併予宣告沒收
    銷燬之；另扣案之注射針筒三支、吸食器二具，分係被告所
    有及預備供施用第一級毒品、第二級毒品所用之物，業據被
    告於原審審理時供承在卷，依法併宣告沒收之，並定其應執
    行之刑。
據上論斷，應依刑事訴訟法第369條第1項前段、第364條、第299
條第1項前段、毒品危害防制條例第10條第1項、第2項、第18條
第1項前段，刑法第11條前段、第56條、第51條第5款、第38條第
1項第2款判決如主文。
本案經檢察官劉靜婉到庭執行職務。
中　　華　　民　　國　　94　　年　　10　　月　　25　　日
　　　　      　　刑事第十庭　審判長法　官　陳正雄
　　　　　　　　　　　　          　法　官　黃金富
　　　　　　　　　　          　　　法　官　許宗和
以上正本證明與原本無異。
施用第一級毒品部分如不服本判決，應於收受送達後十日內向本
院提出上訴書狀，其未敘述上訴之理由者並得於提起上訴後十日
內向本院補提理由書（均須按他造當事人之人數附繕本）。
其餘不得上訴。
                                    書記官  沈秀容
中　　華　　民　　國　　94　　年　　10　　月　　28　　日
